【裁判字號】    97,交聲,1467
【裁判日期】    971128
【裁判案由】    違反道路交通管理處罰條例聲明異議
【裁判全文】
臺灣士林地方法院交通事件裁定        97年度交聲字第1467號
    原處分機關  臺北市交通事件裁決所
    異  議  人
    即受處分人  甲○○
上列受處分人因違反道路交通管理處罰條例案件，對於臺北市交
通事件裁決所民國97年9 月16日所為之處分（原處分案號：北市
裁罰字第裁22-AV0000000號）聲明異議，本院裁定如下：
    主  文
異議駁回。
    理  由
一、按交叉路口、公共汽車招呼站10公尺內、消防栓、消防車出
    入口5 公尺內不得臨時停車，又汽車駕駛人停車時，在禁止
    臨時停車處所停車，處新臺幣（下同）600 元以上1 千200
    元以下罰鍰，道路交通安全規則第111 條第1 項第2 款、道
    路交通管理處罰條例第56條第1 項第1 款，分別定有明文。
    次按臺北市災害期間緊急開放車輛停放規定第1 條第1 項第
    2 款明定，臺北市政府於颱洪或超大豪雨期間緊急開放車輛
    停放市區○○道路時，交岔路口、公共汽車招呼站10公尺內
    、消防栓前及消防通道、越堤道路兩側等處，仍禁止臨時停
    車。
二、本件異議人即受處分人甲○○所有之車號9859-EJ 號一般自
    用小客車，於民國97年7 月28日上午7 時31分，在臺北市○
    ○區○○街53巷公告為列管消防通道禁止臨時停車之路段停
    車，經臺北市內湖分局康樂派出所員警舉發「在禁止臨時停
    車處所停車」之違規，受處分人於應到案日期前申訴，經原
    處分機關臺北市交通事件裁決所審查結果，仍認有前開違規
    行為，而依道路交通管理處罰條例第56條第1 項第1 款規定
    ，裁處罰鍰900 元等情，有臺北市政府警察局舉發違反道路
    交通管理事件通知單（北市警交大字第AV0000000 號）、臺
    北市交通事件裁決所違反道路交通管理事件裁決書（北市裁
    罰字第裁22-AV0000000號）附卷可稽。
三、受處分人異議意旨略以：97年7 月27日晚起，中度颱風鳳凰
    侵襲全台，本島各縣市均宣佈停止上班上課，臺北市政府並
    透過媒體宣佈開放紅、黃線停車，故受處分人將所有之汽車
    車號9895-EJ 號一般自用小客車停放於住家附近安泰街53巷
    紅線區域，惟28日上午8 時許颱風警報尚未解除之際，臺北
    市政府警察局內湖分局康樂派出所員警以該車停放於消防通
    道為由予以告發，然受處分人確實從電視上得知市府開放紅
    、黃線停車，但未言明消防通道等區域除外，本案顯屬媒體
    報導錯誤，市府未能及時澄清所致，市民受公共資訊誤導，
    以為可合法停車，非蓄意違規停車，倘再去歸咎民眾在颱風
    天未盡查證媒體報導之正確性誠屬過苛，且其人就在所停位
    置附近，若有妨礙可透過里長廣播通知駛離即可，爰對原處
    分不服，聲明異議云云。
四、經查：
(一)、受處分人自承於前揭時間，將其所有之上開車輛，停放在劃
    設有紅色實線表示禁止臨時停車之消防通道之事實，其在禁
    止臨時停車處所停車之違規事實，事證明確；
(二)、受處分人雖辯稱：伊係因受媒體錯誤資訊誤導，始在該處停
    車，且並未妨礙消防通道之通行云云。但查：１、前揭道路
    交通安全規則、臺北市災害期間緊急開放車輛停放規定，均
    屬對外公告生效之法規，受處分人為具有一般智識程度之成
    年國民，本不得以不知法令而主張免責；又臺北市政府為因
    應鳳凰颱風來襲，依標準作業程序，向電子媒體發布新聞，
    及於臺北市政府網站公布訊息，並傳真至各區公所，其新聞
    稿內容明載附條件開放停車，車輛停放仍應遵守交岔路口、
    公共汽車招呼站10公尺內、消防栓前及消防通道、越堤道路
    兩側禁止臨時停車等管制原則等情，有臺北市政府交通局97
    年10月22日北市交治字第09734362700 號覆本院函暨所檢附
    之新聞稿在卷可稽，主管機關既非自行發布錯誤訊息，一般
    民眾透過政府機關網站等查證新聞媒體報導之內容亦非難事
    ，縱使少數媒體有未盡詳實報導之情事，亦屬新聞媒體本身
    是否應受罰之問題，究與受處分人是否違規無涉；２、再道
    路交通法規規定消防通道等處禁止臨時停車，其本意乃為救
    災之需求而設，受處分人擅將車輛停放該處，即已提高災害
    發生時妨礙救災之風險，甚至延誤救災之時效，受處分人稱
    若有妨礙透過里長廣播通知駛離即可云云，罔顧公共安全，
    亦屬無稽；３、受處分人所辯，均無足採。
五、綜上，受處分人確有道路交通管理處罰條例第56條第1 項第
    1 款所規定之在禁止臨時停車處所停車情事，舉發機關依法
    舉發，原處分機關依法裁處受處分人900 元罰鍰，均屬有據
    。受處分人之聲明異議，為無理由，應予駁回。
六、據上論斷，依道路交通案件處理辦法第19條，裁定如主文。
中    華    民    國    97    年    11    月    28    日
                  交通法庭法  官  孫曉青
上正本證明與原本無異。
如不服本裁定，應於送達後5日內向本院提出抗告狀。
                          書記官  彭莉婷
中    華    民    國    97    年    11    月    28    日


司法院資訊處製作；財團法人民間司法改革基金會備份。
